臺灣高等法院高雄分院民事判決　九十三年度家上易字第四號
　　上　訴　人　乙○○
　　被上 訴 人　甲○○
當事人間請求給付生活費等事件，上訴人對於民國九十三年三月三十日臺灣高雄地方
法院九十二年度家簡字第二號第一審判決提起上訴，聲請就假執行部分先為辯論，本
院於九十三年六月八日言詞辯論終結，判決如下：
    主      文
原判決所命給付部分，准上訴人以新台幣壹拾貳萬伍仟肆佰零伍元預供擔保後，免為
假執行。
    事實及理由
一、上訴人主張：本件原判決判命上訴人應給付被上訴人新台幣十二萬五千四百零五
    元，並得為假執行，上訴人未於原審為願供擔保免為假執行之聲明，茲願供擔保
    免為假執行，聲請就假執行部分先行辯論及裁判等語。並聲明原判決所命給付部
    分，上訴人願供擔保，請准免為假執行。
二、被上訴人則以：上訴人迄今始請求願供擔保免為假執行，乃意圖延滯訴訟等語，
    資為抗辯。並聲明駁回上訴人免為假執行之聲請。
三、按法院得依聲請或依職權，宣告被告預供擔保，或將請求標的物提存而免為假執
    行；又第二審法院應依聲請，就關於假執行之上訴，先為辯論及裁判，民事訴訟
    法第三百九十二條第二項、第四百五十五條分別定有明文。是上訴人在原審縱未
    陳明願供擔保請求免為假執行，仍得在提起上訴時，請求第二審法院為此宣告，
    並得聲請第二審法院就此先為辯論及裁判。是上訴人聲請供擔保免為假執行，並
    聲請就此先為辯論及裁判，並無不合，應予准許。爰斟酌被上訴人因上訴人免為
    假執行所受之損害，酌定如主文之相當擔保金額准許之。
據上論結，上訴人之聲請為有理由，依民事訴訟法第四百五十五條、第四百六十三條
、第三百九十二條第二項，判決如主文。
中　　　華　　　民　　　國　　九十三　　年　　　六　　　月　　　十　　　日
                                                民事第一庭
~B1審判長法　官　黃金石
~B2      法　官　吳登輝
~B3      法　官　魏式璧
正本係照原本作成。
如對本判決上訴，須於判決送達後二十日內向本院提出上訴狀，其未表明上訴理由者
，應於上訴後二十日內向本院提出上訴理由書（均須按他造當事人之人數附繕本）。
上訴時應提出委任律師或具有律師資格之人之委任狀，並依附註條文規定辦理。
中　　　華　　　民　　　國　　九十三　　年　　　六　　　月　　　十　　　日
~B法院書記官　唐奇燕
附註：
民事訴訟法第四百六十六條之一：對於第二審判決上訴，上訴人應委任律師為訴訟代
理人，但上訴人或其法定代理人具有律師資格者，不在此限。
上訴人之配偶、三親等內之血親、二親等內之姻親，或上訴人為法人、中央或地方機
關時，其所屬專任人員具有律師資格並經法院認適當者，亦得為第三審訴訟代理人。
第一項但書及第二項情形，應於提起上訴或委任時釋明之。
